臺灣臺北地方法院民事判決 
111年度訴字第100號
原      告  良京實業股份有限公司

法定代理人  平川秀一郎



被      告  吳文雄  
上列當事人間清償借款事件，本院於民國111年2月24日言詞辯論
終結，判決如下：
    主  文
一、被告應給付原告新臺幣（下同）31,640元，及自民國（下同
    ）96年3月16日起至104年8月31日止，按年息20％計算之利息
    ，及自104年9月1日起至清償日止，按年息15％計算之利息。
二、被告應給付原告260,643元，及自96年3月16日起至清償日止
    ，按年息12.1％計算之利息，及自96年4月17日起至清償日止
    ，其逾期在6個月內者，按上開利率10％，超過6個月者，就
    超過部分，按上開利率20％計算之違約金，違約金收取期數
    以9期為限。
三、被告應給付原告276,462元，及其中234,690元，自95年8月2
    6日起至清償日止，按年息11.985％計算之利息，及自95年8
    月26日起至清償日止，按上開利率20％計算之違約金，違約
    金收取期數以9期為限。
四、原告其餘之訴駁回。
五、訴訟費用由被告負擔。
    事實及理由
壹、程序方面：
一、按當事人得以合意定第一審管轄法院。但以關於由一定法律
    關係而生之訴訟為限；前項合意，應以文書證之，民事訴訟
    法第24條定有明文。經查，被告與訴外人慶豐商業銀行股份
    有限公司（下稱慶豐銀行）簽訂之貸款契約第21條合意以本
    院為第一審管轄法院，原告受讓該行債權後，依上揭契約向
    本院提起本件訴訟，核與首揭規定相符，本院就本件訴訟自
    有管轄權。另原告承受訴外人臺東區中小企業銀行股份有限
    公司（下稱臺東企銀）對被告之債權，雖非本院管轄，然依
    民事訴訟法第248條規定，對於同一被告之數宗訴訟，除定
    有專屬管轄者外，得向就其中一訴訟有管轄權之法院合併提
    起之，是本院就原告受讓臺東企銀部分之訴亦取得管轄權，
    一併敘明。
二、被告經合法送達，未於言詞辯論期日到場，核無民事訴訟法
    第386條所列各款情形，爰依原告之聲請，由其一造辯論而
    為判決。
貳、實體方面：
一、原告主張：
　㈠被告前向臺東企銀申請小額循環信用貸款，借款最高限額50
    萬元，借款動用期間自核准日起為期一年，每次期滿前，雙
    方如不為反對續約之意思表示，得以同一內容繼續延長一年
    ，不另換約，其後每年屆期時亦同，並約定借款利率以固定
    年利率18.25%按日計息及自首次動支日起，以月底前一營業
    日為利息結算日，每月15日為繳款截止日，如未依約繳款或
    借款到期或視為全部到期而未立即清償時，依約延滯期間之
    利率依年利率20%給付利息。詎被告未依約履行繳款義務，
    尚有本金及利息拒不清償，被告自應給付前開訴之聲明1之
    借款本息。經臺東企銀讓與債權予原告並通知被告後，屢次
    催告其速來償還，猶置之不理。
　㈡被告又向臺東企銀申請信用貸款，借款額度為29萬元，自93
    年9月3日起，以每一個月為一期，共分60期，按期於當月3
    日平均攤還本息，自借款日起，利率以12.1％計算，未按期
    攤還本息時，逾期未超過6個月內者，按上開利率10％，超過
    6個月者，就超過部分，按上開利率20％計算之違約金，如有
    任何一期未如期清償時，自視為全部到期。詎被告未依約履
    行繳款義務，尚有本金及利息、違約金拒不清償，被告自應
    給付前開訴之聲明2之借款本息、違約金。
　㈢被告另向慶豐銀行申請個人信用貸款，借款額度為26萬元，
    利率以前三個月按3%固定計息，期滿後按放款基準利率加計
    年息7.75％(4.235%+7.75%=11.985%)計付利息，未按期攤還
    本息時，逾期未超過6個月內者，按上開利率10％，超過6個
    月者，就超過部分，按上開利率20％計算之違約金，如有任
    何一期未如期清償時，自視為全部到期。詎被告未履行繳款
    義務，尚有本金及利息、違約金拒不清償，被告自應償還聲
    明3請求之借款本息及違約金。
　㈣前開債權分別經臺東企銀、慶豐銀行讓與原告並通知被告後
    ，屢次催告其速來償還，猶置之不理，爰依消費借貸及債權
    讓與之法律關係提起本訴，並以民事起訴狀繕本送達於被告
    時，再度作為債權讓渡通知到達於被告之時點。
　㈤並聲明：
　⒈被告應給付原告31,640元，及自96年3月16日起至104年8月31
    日止，按年利率20％計算之利息，及自104年9月1日起至清償
    日止，按年利率15％計算之利息。
　⒉被告應給付原告260,643元，及自96年3月16日起至清償日止
    ，按年利率12.1％計算之利息，及自96年4月17日起至清償日
    止，其逾期在6個月內者，按上開利率10％，超過6個月者，
    就超過部分，按上開利率20％計算之違約金。
　⒊被告應給付原告276,462元，及其中234,690元，自95年8月26
    日起至清償日止，按年利率11.985％計算之利息，及自95年8
    月26日起至清償日止，按上開利率20％計算之違約金。
二、本件被告未於言詞辯論期日到場，亦未提出書狀作何聲明或
    陳述。
三、經查，原告主張之事實，業據提出臺東企銀COCO現金卡申請
    書、債權讓與證明書暨附表、臺東企銀授信約定書、債權讓
    與證明書暨附表影本、公告報紙、慶豐商業銀行股份有限公
    司貸款契約書影本、交易明細表、放款基準利率表、債權讓
    與證明書暨附表、通知函等件影本為證，核屬相符。又被告
    經合法通知，雖未於言詞辯論期日到場，復未提出書狀作何
    聲明或陳述，堪信原告主張為真實。從而，原告依消費借貸
    及債權讓與之法律關係請求被告給付如主文第1至3項所示之
    金額、利息，為有理由。惟就原告請求違約金部分，參酌金
    融監督管理委員會於102年11月18日公告訂定，並自103年5
    月18日生效之消費性無擔保貸款定型化契約應記載事項第7
    條第1項、第2項規定：「借款人如遲延還本或付息時，以本
    金自到期日起，照應還本金金額，並按原借款利率計算遲延
    期間之遲延利息者為限，金融機構始得收取違約金。」、「
    金融機構依前項約定收取違約金時，其收取方式應依下列方
    式擇一於契約中約定：㈠逾期6個月以內者，按原借款利率之
    百分之10，逾期超過6個月部分，按原借款利率之百分之20
    ，按期計收違約金，每次違約狀態最高連續收取期數為9期
    。㈡每期採固定金額計收違約金者，每次違約狀態最高連續
    收取期數為3期。…」，就按期計收之違約金設有最高連續收
    取期數之限制，本院審酌前揭應記載事項所定違約金收取標
    準、目前利率水準、社會經濟狀況等情，認原告得請求之違
    約金之收取以9期為限為適當，爰依民法第252條規定酌減之
    。從而，原告依消費借貸及債權讓與之法律關係，請求被告
    應給付如主文所示之本金、利息與違約金，核屬有據，逾此
    部分之請求，即屬無據，不應准許。
四、訴訟費用負擔之依據：民事訴訟法第79條。
中　　華　　民　　國　　111 　年　　2 　　月　　25　　日
                  民事第三庭    法　官　薛嘉珩
以上正本係照原本作成。
如對本判決上訴，須於判決送達後20日內向本院提出上訴狀。如委任律師提起上訴者，應一併繳納上訴審裁判費。
中　　華　　民　　國　　111 　年　　2 　　月　　25　　日
                                書記官  范國豪